【裁判字號】    88,上訴,1452
【裁判日期】    890525
【裁判案由】    懲治走私條例等
【裁判全文】
臺灣高等法院刑事判決                  八十八年度上訴字第一四五二號
    上  訴  人
    即  被  告  甲○○
右上訴人，因懲治走私條例等案件，不服台灣板橋地方法院，八十七年度訴字第七九
二號，中華民國八十七年十二月十六日第一審判決（起訴案號：台灣板橋地方法院檢
察署八十七年度偵字第三四一四號），提起上訴，本院判決如左：
    主  文
原判決撤銷。
本件公訴不受理。
    理  由
一、公訴意旨略以：被告甲○○基於概括之犯意，自民國八十四年三、四月間起，販
    入私運管制物品進口逾公告數額之未稅洋菸、大陸茶壺及酒類後，即在台北縣、
    市各地銷售未貼專賣憑證之菸、酒類予各檳榔攤，或由王榮周為其牙保銷售，嗣
    於同年五月六日其弟鄭豐萬駕車載送甲○○至台北縣林口鄉○○路五十六之十號
    附近之違建倉庫搬運走私之未稅洋菸等物品時，為法務部調查局航業海員調查處
    人員當場查獲，因認被告涉有懲治走私條例第三條第一項銷售私運管制物品進口
    逾公告數額罪嫌及台灣省內菸酒專賣暫行條例第三十七條第五款之販賣未貼專賣
    憑證之酒類罪嫌。
二、按同一案件繫屬於有管轄權之數法院者，由繫屬在先之法院審判之；又案件有依
    第八條之規定不得為審判者，應諭知不受理之判決，刑事訴訟法第八條前段、第
    三百零三條第七款分別定有明文。另懲治走私條例第三條第一項所列之「運送」
    、「銷售」走私物品之行為，本質上均屬同條例第二條私運管制物品罪之後續行
    為，被告共同私運進口逾公告數額之管制物品，復自行或僱人運送並銷售等行為
    ，均為其前之私運管制物品罪所吸收，不另論運送、銷售罪（最高法院八十二年
    度第三次刑事庭會議決議(一)意旨參照），本件被告與林添丁、陳阿丙自八十四年
    元月間起至同年五月初止，計五次走私未稅之菸酒及茶壼進口販售，已該當於私
    運管制進口物品逾公告數額罪，其中於八十四年二月十五日委請陳何強至台南縣
    麻豆交流道附近載運已走私上岸之未稅洋菸，嗣於桃園縣龜山鄉○○○路交流道
    前被查獲，所涉運送行為，揆諸前揭說明，本質上係屬其私運管制進口物品罪之
    後續行為，不另論運送、銷售罪，均屬同一案件，而上開運送走私物品行為業經
    台灣桃園地方法院檢察署檢察官於八十四年四月十二日向台灣桃園地方法院提起
    公訴，並經本院以八十八年度重上更（三）字第一０七號變更起訴法條以懲治走
    私條例第二條第一項私運管制進口物品逾公告數額罪判決在案，台灣板橋地方法
    院檢察署檢察官就同一案件之本件販售走私物品行為另行於八十七年四月二十日
    向台灣板橋地方法院起訴，致同一案件繫屬於有管轄權之數法院，揆諸前說明，
    應由繫屬在先之台灣桃園地方法院審判，本件依法即不得審判。原審不察，遽為
    實體上判決，於法即有未合。被告上訴意旨猶執陳詞否認犯罪，雖不足取，惟原
    判決既有可議，應由本院將原判決撤銷改判，並諭知不受理之判決。
據上論斷，應依刑事訴訟法第三百六十九條第一項前段、第三百六十四條、第三百零
三條第七款，判決如主文。
本案經檢察官鍾鳳玲到庭執行職務。
中    華    民    國    八十九    年      五        月     二十五       日
                        臺灣高等法院刑事第七庭
                            審判長法  官  蘇  隆  惠
                                  法  官  洪  曉  能
                                  法  官  施  俊  堯
右正本證明與原本無異。
如不服本判決應於收受送達後十日內向本院提出上訴書狀，其未敘述上訴之理由者並
得於提起上訴後十日內向本院補提理由書（均須按他造當事人之人數附繕本）。
                                  書記官  周  素  秋
中    華    民    國    八十九    年      五        月     二十九       日


司法院資訊處製作；財團法人民間司法改革基金會備份。
